臺灣臺中地方法院民事裁定　　　　　　　100年度監字第209號
聲　請　人　張建鏘
相　對　人　張建平
上列當事人間聲請許可監護人行為事件，本院裁定如下：
  主  文
准聲請人處分相對人張建平所有坐落臺中市○○區○○段七六九
地號（面積：九五．二七平方公尺、權利範圍：全部，公同共有
）、同段七九八地號（面積：三二四．三五平方公尺、權利範圍
：全部，公同共有）土地。
聲請程序費用由相對人負擔。
  理  由
一、聲請意旨略以：相對人前經本院以99年度監宣字第424 號民
    事裁定宣告為受監護宣告之人，並選定聲請人為其監護人，
    及指定張學中為會同開具財產清冊之人。因相對人呈重度智
    能不足狀態，目前仍須持續照護，每月支出生活費用約須新
    臺幣（下同）5000餘元，而相對人之存款僅剩9 萬餘元，為
    支應相對人之照顧費用，爰聲請准聲請人處分相對人所有坐
    落臺中市○○區○○段769地號（面積：95.27平方公尺、權
    利範圍：全部，公同共有）、同段798 地號（面積：324.35
    平方公尺、權利範圍：全部，公同共有）土地等語。
二、按監護人對於受監護人之財產，非為受監護人之利益，不得
    使用、代為或同意處分。監護人為下列行為，非經法院許可
    ，不生效力：一代理受監護人購置或處分不動產。二代理受
    監護人，就供其居住之建築物或其基地出租、供他人使用或
    終止租賃。監護人不得以受監護人之財產為投資。但購買公
    債、國庫券、中央銀行儲蓄券、金融債券、可轉讓定期存單
    、金融機構承兌匯票或保證商業本票，不在此限，民法第11
    01條定有明文。該條規定，依民法第1113條規定，準用於成
    年人之監護。
三、經查，聲請人主張相對人為其胞兄，經本院以99年度監宣字
    第424 號民事裁定宣告為受監護宣告之人，並選定聲請人為
    其監護人，及指定張學中為會同開具財產清冊之人等情，業
    據其提出戶籍謄本、本院99年度監字第424 號民事裁定確定
    證明書為證，並經本院依職權調取上開監護宣告事件民事聲
    請卷宗核閱無訛，此部分自堪信為真實。另相對人名下有坐
    落臺中市○○區○○段769地號（面積：95.27平方公尺、權
    利範圍：全部，公同共有）、同段798 地號（面積：324.35
    平方公尺、權利範圍：全部，公同共有）土地等情，業據聲
    請人提出土地登記第二類謄本2 份及臺中市政府都市計畫土
    地使用分區（或公共設施用地）證明書、地籍圖謄本各1 份
    、土地現況照片4 張為證。另相對人目前在家安養，且仍須
    持續照護，每月支出約5000餘元等情，業據聲請人提出月費
    明細表1 紙附卷可稽。又聲請人與其他土地共有人擬將與相
    對人公同共有之坐落臺中市○○區○○段769地號（面積：9
    5.27平方公尺、權利範圍：全部，公同共有）、同段798 地
    號（面積：324.35平方公尺、權利範圍：全部，公同共有）
    之土地，以 204萬元出賣予第三人賴永清，並得相對人之親
    屬張學中、賴月珠、方美絨、張建利之同意等情，亦有不動
    產買賣契約書影本、同意書、親屬團體會議紀錄在卷可憑。
    本院審酌上情，認相對人既已無自理能力，生活均賴聲請人
    協助處理，尚有醫療、照顧養護費用亟須支付，故將相對人
    所有上開土地予以處分，支付相對人每月之醫療、照顧養護
    費用，應屬為相對人之利益，故有處分相對人所有坐落臺中
    市○○區○○段769地號（面積：95.27平方公尺、權利範圍
    ：全部，公同共有）、同段798地號（面積：324.35平方公
    尺、權利範圍：全部，公同共有）土地，以所得價款支付相
    對人醫療及照護費用之必要。綜上，本件聲請核與法無不合
    ，應予准許。
四、依非訟事件法第21條第2 項，民事訴訟法第78條、95條裁定
    如主文。
中    華    民    國   100    年    8     月    31    日
                  家事法庭      法  官  郭妙俐
正本係照原本作成。
如對本裁定抗告，須於裁定送達後10日之不變期間內，向本院提
出抗告狀。
中    華    民    國   100    年    8     月    31    日
                                書記官  丁文宏